【裁判字號】    95,訴,823
【裁判日期】    950619
【裁判案由】    
【裁判全文】
臺灣彰化地方法院刑事判決               95年度訴字第823號
公  訴  人  臺灣彰化地方法院檢察署檢察官
被      告  甲○○
上列被告因違反毒品危害防制條例案件，經檢察官提起公訴（九
十五年度毒偵字第一五六八號），被告於準備程序中就被訴事實
為有罪之陳述，經告知簡式審判程序之旨，並聽取公訴人、被告
之意見後，本院合議庭裁定由受命法官獨任進行簡式審判程序，
判決如下：
    主  文
甲○○施用第一級毒品，累犯，處有期徒刑拾壹月。
    事  實
一、甲○○前因竊盜案件，經本院以九十年度易字第六八七號判
    處有期徒刑八月，緩刑三年確定；又因施用毒品案件，經本
    院以九十一年度訴字第一九五號判處有期徒刑十月確定，因
    竊盜、偽造文書案件，經本院以九十一年度易字第二六○號
    分別判處有期徒刑一年四月、三月，應執行有期徒刑一年六
    月確定，上開二案，再經本院以九十二年度聲字第五七五號
    裁定合併定其應執行之刑為有期徒刑二年三月確定；另由本
    院以九十一年度聲字第一○三六號裁定撤銷首揭緩刑之宣告
    確定，並經送監與前揭有期徒刑接續執行，於民國九十四年
    六月二十一日縮短刑期假釋出監付保護管束，甫於九十四年
    十月七日縮刑期滿未經撤銷假釋，而執行完畢。復因上開施
    用毒品案件，經本院以九十年度毒聲字第三七九五號裁定送
    觀察、勒戒後，認有繼續施用毒品之傾向，再經本院以九十
    一年度毒聲字第三五○號裁定送強制戒治，並於九十二年二
    月五日執行完畢。詎甲○○於前開強制戒治執行完畢釋放後
    五年內，仍不知悔改，復於九十五年二月九日某時許，以將
    第一級毒品海洛因粉末置入注射針筒內加水後，再以針筒注
    射手臂血管之方式，施用第一級毒品海洛因一次。嗣於九十
    五年二月十日為警通知至彰化縣警察局二林分局，經其同意
    採集尿液送驗，結果呈嗎啡陽性反應，始悉上情。
二、案經彰化縣警察局二林分局報告臺灣彰化地方法院檢察署檢
    察官偵查起訴。
    理  由
一、按除被告所犯為死刑、無期徒刑、最輕本刑為三年以上有期
    徒刑之罪或高等法院管轄第一審案件者外，於刑事訴訟法第
    二百七十三條第一項程序進行中，被告先就被訴事實為有罪
    之陳述時，審判長得告知被告簡式審判程序之旨，並聽取當
    事人、代理人、辯護人及輔佐人之意見後，裁定進行簡式審
    判程序；除簡式審判程序及簡易程序案件外，第一審應行合
    議審判；刑事訴訟法第二百七十三條之一第一項、第二百八
    十四條之一分別定有明文。本件被告甲○○所犯係死刑、無
    期徒刑、最輕本刑為三年以上有期徒刑或高等法院管轄第一
    審案件以外之罪，且於本院行準備程序時就被訴事實為有罪
    之陳述，經受命法官告知簡式審判程序之旨，並聽取公訴人
    、被告之意見後，本院合議庭認無不得或不宜改依簡式審判
    程序進行之處，經評議結果，裁定改由受命法官獨任行簡式
    審判程序，合先敘明。
二、訊據被告甲○○對於上開施用第一級毒品海洛因之犯行坦承
    不諱，且其於九十五年二月十日為警通知至彰化縣警察局二
    林分局，經其同意採集尿液送驗，結果呈嗎啡陽性反應，此
    有毒品人口到場採尿名冊、詮昕科技股份有限公司濫用藥物
    尿液檢驗報告、列管毒品人口尿液檢體採集送驗紀錄表各一
    紙在卷可稽，足徵被告之自白確與事實相符。又被告前因施
    用毒品案件，經本院以九十年度毒聲字第三七九五號裁定送
    觀察、勒戒後，認有繼續施用毒品之傾向，再經本院以九十
    一年度毒聲字第三五○號裁定送強制戒治，並於九十二年二
    月五日執行完畢，有臺灣彰化地方法院檢察署刑案資料查註
    紀錄表及臺灣高等法院被告全國前案紀錄表各一份在卷可考
    。被告於九十二年二月五日強制戒治執行完畢釋放後，五年
    內再犯本件施用第一級毒品犯行，依毒品危害防治條例第二
    十三條第二項規定，自應依法論科。本件事證明確，被告施
    用第一級毒品海洛因之犯行，應堪認定。
三、核被告所為，係犯毒品危害防制條例第十條第一項之施用第
    一級毒品罪。被告為施用第一級毒品，而持有該級毒品，其
    持有之低度行為，應為施用之高度行為所吸收，不另論罪。
    。又被告前因竊盜案件，經本院以九十年度易字第六八七號
    判處有期徒刑八月，緩刑三年確定；又因施用毒品案件，經
    本院以九十一年度訴字第一九五號判處有期徒刑十月確定，
    因竊盜、偽造文書案件，經本院以九十一年度易字第二六○
    號分別判處有期徒刑一年四月、三月，應執行有期徒刑一年
    六月確定，上開二案，再經本院以九十二年度聲字第五七五
    號裁定合併定其應執行之刑為有期徒刑二年三月確定；另由
    本院以九十一年度聲字第一○三六號裁定撤銷首揭緩刑之宣
    告確定，並經送監與前揭有期徒刑接續執行，於九十四年六
    月二十一日縮短刑期假釋出監付保護管束，甫於九十四年十
    月七日縮刑期滿未經撤銷假釋，而執行完畢，此有臺灣彰化
    地方法院檢察署刑案資料查註紀錄表及臺灣高等法院被告前
    案紀錄表各一份在卷可稽，其於受有期徒刑執行完畢後，五
    年以內再犯本件有期徒刑以上之罪，為累犯，應依刑法第四
    十七條規定，加重其刑。爰審酌被告曾因施用毒品經送觀察
    、勒戒、強制戒治，並受徒刑之執行後，仍未能戒斷，再犯
    本案之罪，顯然未能善體國家設置觀察、勒戒、強制戒治機
    構，協助毒品施用者戒除毒癮之良法美意，然考量其施用次
    數僅一次，及其犯罪之動機、目的、品行、智識程度、所生
    危害，暨犯罪後坦承犯行，態度尚屬良好等一切情狀，量處
    如主文所示之刑。
據上論斷，應依刑事訴訟法第二百七十三條之一第一項、第二百
九十九條第一項前段，毒品危害防制條例第十條第一項，刑法第
十一條前段、第四十七條，判決如主文。
本案經檢察官高如應到庭執行職務。
中    華    民    國    95    年    6     月    19    日
                    刑事第二庭  法  官  鄭舜元
以上正本證明與原本無異。
如不服本判決，應於判決送達後10日內，向本院提出上訴狀（須
附繕本）。
中    華    民    國    95    年    6     月    21    日
                                書記官  呂雅惠
附錄：論罪科刑法條：
毒品危害防制條例第十條
施用第一級毒品者，處六月以上五年以下有期徒刑。
施用第二級毒品者，處三年以下有期徒刑。


司法院資訊處製作；財團法人民間司法改革基金會備份。
